【裁判字號】    94,交易,56
【裁判日期】    950327
【裁判案由】    業務過失傷害
【裁判全文】
臺灣士林地方法院刑事判決         94年度交易字第56號
公  訴  人  臺灣士林地方法院檢察署檢察官
被      告  甲○○
上列被告因業務過失傷害案件，經檢察官提起公訴（93年度偵續
字第207 號），經本院訊問被告後，被告為有罪之陳述，本院合
議庭裁定認本件宜由受命法官獨任進行簡式審判程序，判決如下
：
    主  文
甲○○從事業務之人，因業務上之過失傷害人，處有期徒刑月
，如易科罰金以佰元折算壹日。
    事實及理由
一、本件犯罪事實及證據除引用檢察官起訴書之記載外，另補充
    更正如下：
    1 犯罪事實第2 行「93年7 月6 日」，應更正為「92年7月6
      日」
    2 犯罪事實第8行「左轉」，應更正為「右轉」。
    3 犯罪事實第8 至10行「不慎撞及同向亦疏於．．．AVG536
      號重機車」，更正為「不慎與同向直行亦疏於注意車前狀
      況及飲酒後酒精濃度達0.77MG/L之乙○○騎乘之車號AVG5
      36號重機車發生擦撞」。
    4 犯罪事實第11行「無名指肌腱缺損」，更正為「無名指伸
      指肌腱缺損」。
    5 被告於本院訊問時坦白承認有疏未注意在多車道右轉彎，
      未先駛入外側車道之過失情節。
    6 甲○○肇事後，於警員前往現場處理尚不知何人為犯罪人
      之際，即主動向警員坦承為肇事者，並接受裁判。
二、至被告於本院審理時，抗辯被告雖有過失，然告訴人過失情
    節更重，因為是告訴人酒駕來撞被告的車，且當時路邊有併
    排停車等語。經查：
    1 由偵卷所附道路事故交通現場圖觀之，被告的車在車禍發
      生後停放的位置，已在車道上白色停止線之外，但尚未超
      越台北市○○路○ 段266 巷巷口；已有大半部的車身在外
      側車道方向上，一小部分車身在內側車道方向上，且車子
      斜向266 巷巷口，顯然被告的車與被害人的機車發生擦撞
      時，被告正駕車右轉，且被告右轉時，係逕自內側車車道
      開始右轉。
    2 再參考警方在車禍發生當日即92年7 月6 日3 時34分拍攝
      的現場照片，外側車道上白色停止線前之指示車輛行駛方
      向標線仍清晰可見，客觀上未有迫使被告無法先駛入外側
      車道之情形，且被害人當時亦係騎機車在外側車道時與被
      告發生擦撞，益見現場之外側車道並沒有無法供車輛通行
      之狀況。
    3 參之被害人乙○○於警詢時陳述「我有喝酒，．．他突然
      右轉，我煞車不及，才撞到他的右後照鏡」等語，以及撞
      及位置在被告車的右前側車身各項情節判斷，本院認被告
      有右轉未依規定先駛入外側車道之過失，而被害人有酒後
      騎車未及注意車前狀況之過失，被告應負擔百分之七十之
      肇事責任，被害人應負擔百分之三十之肇事責任。
    4 此外，刑法上過失傷害之罪，以加害人有過失為致傷害之
      一原因為已足，不因被害人亦有過失而影響犯罪之成立。
      是被害人就本件車禍的發生，雖與有過失，仍不影響被告
      已然成立之業務過失傷害罪責。
三、核被告甲○○的行為，是犯刑法第284 條第2 項前段之業務
    過失傷害人罪。被告於肇事後，在未被有偵查犯罪職權之公
    務員發覺前，主動向據報前往處理車禍之員警表示係肇事人
    等情，有台北市政府警察局士林分局交通分隊填載之自首情
    形紀錄表附卷足參，且接受審判，符合自首的要件，應依刑
    法第62條前段規定，減輕其刑。爰審酌本件車禍之發生，被
    告駕車右轉時，未先行駛入外側車道之過失情節、被害人受
    傷情形，以及被告於犯罪後於本院坦白承認業務過失傷害犯
    行，嗣因個人經濟因素與被害人在民事上無法達成意思合致
    ，且被害人就車禍之發生亦與有過失等情，量處如主文所示
    之刑，並諭知易科罰金之折算標準。
四、依刑事訴訟法第273 條之1 第1 項、第299 條第1 項前段、
    第310 條之2 、第454 條，刑法第284 條第2 項前段、第41
    條第1 項、第62條前段，罰金罰鍰提高標準條例第1 條前段
    、第2 條，判決如主文。
五、本案經檢察官林宏松到庭執行職務。
六、當事人如不服本判決，應於判決送達後10日內，向本院提出
    上訴狀。
中    華    民    國    95    年    3     月    27    日
                        刑事第五庭法  官  蘇嫊娟
以上正本證明與原本無異。
如不服本判決，應於判決送達後10日內，向本院提出上訴狀。
                                  書記官  劉政惠
中    華    民    國   095    年    3     月    30    日


司法院資訊處製作；財團法人民間司法改革基金會備份。
